# 咨询陈版关于计学撮要（ 2018 版）P53 页情形 2 ：基于单独售价分摊可变对价

提问人：KGD789 时间：2019-12-10 11:20:25
情形 2 ：基于单独售价分摊可变对价：
合同规定的许可证 X 的固定价格 300 万元，许可证 Y是按照客户未来使用许可证 Y 基于销售额的 5% 收取。分摊时，基于客户未来销售的可变对价是 1500 万元。
而许可证 X、Y 的单独售价是 800 万元、 1000 万元。
合同开始日转让许可证 Y 给客户，三个月后转让许可证 X给客户。
分析中提到，合同开始日许可证费 300 万元、第一个月许可证费 200 万元基于销售额收取许可证费均按照单独售价进行了分摊，那么此处许可证 Y是在未来某一期间确认收入。许可证 X 如果在某一是时点确认收入，此时的分摊销方法是否有变动？如何分摊？或者会形成重大融资成份？
谢谢！

回答人：chenyiwei
对价在不同履约义务之间的分摊不受到各该履约义务是在一段时间还是一个时点履行的影响。基于实际使用或销售情况的特许权使用费收入不涉及重大融资成分。